# 求助陈版主，房地产企业出售投房

提问人：liuweisheng 时间：2022-08-30 15:27:04
房地产企业出售投房，如何区分什么情况下计入主营、其他业务收入、还是固定资产处置损益。谢谢版主解惑

回答人：chenyiwei
根据《企业会计准则——基本准则》和《企业会计准则第 14 号——收入》，对“收入”的定义都强调必须来源于“日常活动”。根据新收入准则应用指南：“日常活动，是指企业为完成其经营目标所从事的经常性活动以及与之相关的活动。例如，工业企业制造并销售产品、商品流通企业销售商品、咨询公司提供咨询服务、软件公司为客户开发软件、安装公司提供安装服务、建筑企业提供建造服务等，均属于企业的日常活动。日常活动所形成的经济利益的流入应当确认为收入。”。
据此，本问题的关键也是判断投资性房地产的出售是否属于当前会计主体的“日常活动”。这应当结合其业务模式、发生频率等因素综合考虑。例如，仅持有少量投资性房地产，以出租收入作为主要来源的公司，将其主要的投资性房地产出售，这种情况是偶发性的，应按资产处置处理；而如果是一个对一片较大区域进行开发运作的公司，作为房地产开发企业，将本集团开发的、持有目的为销售的物业，在经过一定时间经营后对外出售是常态的，与集团正常经营业务直接相关的交易，未来也将会有类似业务持续发生,则有可能确认为收入，并有可能认定为经常性损益。